【裁判字號】    95,台上,4904
【裁判日期】    950907
【裁判案由】    違反毒品危害防制條例
【裁判全文】
最高法院刑事判決            九十五年度台上字第四九０四號
    上  訴  人  甲○○
                        號21樓（另案在台灣台北監獄台北分
                        監執行）
上列上訴人因違反毒品危害防制條例案件，不服台灣高等法院中
華民國九十五年六月二十二日第二審判決（九十五年度上訴字第
一八四八號，起訴案號：台灣台北地方法院檢察署九十五年度偵
字第四七二二號），提起上訴，本院判決如下：
    主  文
上訴駁回。
    理  由
按刑事訴訟法第三百七十七條規定，上訴於第三審法院，非以判
決違背法令為理由，不得為之。是提起第三審上訴，應以原判決
違背法令為理由，係屬法定要件。如果上訴理由狀並未依據卷內
訴訟資料，具體指摘原判決不適用何種法則或如何適用不當，或
所指摘原判決違法情事，顯與法律規定得為第三審上訴理由之違
法情形，不相適合時，均應認其上訴為違背法律上之程式，予以
駁回。本件上訴人甲○○上訴意旨略稱：(一)、上訴人以一火烤方
式同時施用第一級毒品海洛因及第二級毒品安非他命，係以一行
為同時觸犯施用第一級毒品及施用第二級毒品罪，為想像競合犯
。上訴人之施用第二級毒品部分，業經原審法院以九十四年度上
訴字第三四一二號判決有罪確定在案，故檢察官就施用第一級毒
品部分重行起訴，原審自不得再為實體之有罪判決，乃原審竟未
予詳查，而為有罪之判決，有判決不適用法則或適用不當之違法
。(二)、本件並無積極證據足以證明上訴人係分別施用第一級毒品
及施用第二級毒品，原判決遽憑主觀推測之詞，認定上訴人係分
別施用第一級及第二級毒品，其認定有違證據法則。(三)、前述九
十四年度上訴字第三四一二號刑事判決及原審判決認定上訴人施
用第二級毒品及施用第一級毒品之時間、地點及為警查獲之時間
、地點、採尿時間皆相同，原判決竟認上訴人施用第二級及第一
級毒品之地點不同，並非同時施用，有判決不載理由或所載理由
矛盾之違法等語。
惟查證據之取捨、證據證明力之判斷以及事實有無之認定，屬事
實審法院之職權，苟其取捨、判斷與認定，並不違背經驗法則及
論理法則，即不容任意指為違法，而執為適法之第三審上訴理由
。本件原審認定上訴人有原判決所載之施用第一級毒品海洛因犯
行，係以上訴人於第一審已坦承有該施用海洛因之犯行，且上訴
人被查獲時所採之尿液經檢驗結果，呈嗎啡之陽性反應，有台灣
尖端先進生技醫藥股份有限公司之濫用藥物檢驗報告、結文、尿
液檢體委驗單各一份在卷可稽，足徵其自白與事實相符等證據，
予以綜合判斷，認上訴人犯行洵堪認定。並以核上訴人所為，係
犯毒品危害防制條例第十條第一項之施用第一級毒品罪，於法定
刑內量處其刑，已詳其所憑證據及認定之理由。並指駁、說明
上訴人於原審所辯因與朋友共用一吸食器，該友人吸用第一級毒
品，致其尿液呈嗎啡反應云云，與其在原審法院審理九十四年度
上訴字第三四一二號案件時所稱其係因飲用咳嗽藥水，致尿液有
嗎啡反應云云之辯解不符。又上訴人前案施用第二級毒品之地點
與本案施用第一級毒品之地點不同，自難認係同時施用第一、二
級毒品，上訴人所辯係同時施用云云，亦不足採信，所為論斷，
均有卷存證據資料可資覆按。上訴意旨雖指摘原判決違背法令，
惟查原判決認定上訴人施用第一級毒品之地點係在台北縣新店市
○○街三十五巷內其友人住處，與前案認定上訴人施用第二級毒
品之地點係在其住處之施用地點不同，故認定其施用第二級及第
一級毒品之時間不同，並非同時施用二種毒品，原判決已說明其
所憑依據及其認定之理由，上訴意旨就原審已調查及依憑證據所
為認事、採證職權之合法行使，以及原判決已論列說明之事項，
依憑己見任意指摘為違法，並重為事實之爭執，謂上訴人係同時
同地施用第一、二級毒品，自非適法之第三審上訴理由，衡以前
開說明，其上訴為違背法律上之程式，應予駁回。
據上論結，應依刑事訴訟法第三百九十五條前段，判決如主文。
中    華    民    國  九十五  年    九    月    七    日
                      最高法院刑事第九庭
                          審判長法官  賴  忠  星
                                法官  王  居  財
                                法官  林  開  任
                                法官  林  立  華
                                法官  李  伯  道
      本件正本證明與原本無異
                                      書  記  官
中    華    民    國  九十五  年    九    月   十二   日
                                                      ｖ


司法院資訊處製作；財團法人民間司法改革基金會備份。
